臺灣新竹地方法院刑事宣示判決筆錄　　100年度審易字第974號
公　訴　人　臺灣新竹地方法院檢察署檢察官
被　　　告　蔡俊彥
指定辯護人　本院公設辯護人周凱珍
上列被告因詐欺案件，經檢察官提起公訴（100 年度偵字第8704
號、第8836）後，聲請本院改依協商程序而為判決，於中華民國
100 年12月29日下午4 時在本院刑事第十一法庭宣示判決，出席
職員如下：
　　　　　　　　　　　　　　　　　　　　　法　官　邱忠義
　　　　　　　　　　　　　　　　　　　　　書記官　劉依緹
　　　　　　　　　　　　　　　　　　　　　通　譯　邱立杰
法官起立朗讀判決主文、犯罪事實要旨、處罰條文，及告以上訴
限制、期間並提出上訴狀之法院，且諭知記載其內容：
一、主  文：
    蔡俊彥犯如附表所示之罪，各處如附表「主文及宣告刑」欄
    所示之刑。應執行有期徒刑壹年玖月，如易科罰金，以新臺
    幣壹仟元折算壹日。
二、犯罪事實要旨：
（一）蔡俊彥明知其無支付能力及支付意願，竟意圖為自己不法
      所有之詐欺取財犯意，分別於附表所示之時間，在附表所
      示之地點，以如附表所示之方式，詐得如附表所示之財物
      ，足以生損害於如附表所示蔡政安等人。嗣廖哲建、蔡皓
      倫、張建柱、葉紀良、張主怡發覺受騙報警，經警調閱監
      視錄影畫面，循線查悉附表編號1 至4 、6 、8 、11之犯
      罪事實，而蔡俊彥經警查獲後，即在未有職司偵查權之公
      務員發覺其附表編號5 、7 、9 、10之詐欺取財犯行前，
      向員警自首，進而接受裁判。
（二）案經案經蔡政安、廖哲建、東陞、蔡皓倫、朱世安、張
      建柱、葉紀良、黃宥禎訴由新竹市警察局第一分局報告臺
      灣新竹地方法院檢察署檢察官偵查起訴。
三、處罰條文：
    刑法第339 條第1 項、第62條前段、第、第41條第1 項前段
    、第8項、第51條第5款。
四、協商判決除有刑事訴訟法第455 條之4 第1 項第1 款於本訊
    問程序終結前，被告撤銷協商合意或檢察官撤回協商聲請者
    ；第2 款被告協商之意思非出於自由意志者；第4 款被告所
    犯之罪非第455 條之2 第1 項所定得以協商判決者；第6 款
    被告有其他較重之裁判上一罪之犯罪事實者；第7 款法院認
    應諭知免刑或免訴、不受理者情形之一，及違反同條第2 項
    「法院應於協商合意範圍內為判決；法院為協商判決所科之
    刑，以宣告緩刑或2 年以下有期徒刑、拘役或罰金為限」之
    規定者外，檢察官與被告均不得上訴。
五、如有前項得上訴之情形，得自收受宣示判決筆錄送達之日起
    10日內，向本院提出上訴書狀，上訴於第二審法院。
中    華    民    國   100    年    12    月    29    日
                  刑事第九庭書  記  官    劉依緹
                            法      官    邱忠義
以上筆錄正本係照原本作成。
中    華    民    國   100    年    12    月    29    日
                            書  記  官    李念純
附錄本案處罰實體法條全文：
刑法第339 條第1 項：
意圖為自己或第三人不法之所有，以詐術使人將本人或第三人之
物交付者，處5 年以下有期徒刑、拘役或科或併科1,000 元以下
罰金。（罰金之貨幣單位改為新臺幣，並提高為30倍）
附表：
┌──┬──────┬─────┬────┬───┬──────────────────┐
│編號│主文及宣告刑│犯罪時間  │犯罪地點│被害人│犯罪方式及詐取財物                  │
├──┼──────┼─────┼────┼───┼──────────────────┤
│ 1. │蔡俊彥犯詐欺│於99年1月 │新竹市北│蔡政安│撥打公用電話予蔡政安任職位於新竹市東│
│    │取財罪，處有│19日中午12│區○○路│      │區○○路265號之「呀米韓式燒肉火鍋蓋 │
│    │期徒刑月，│時許      │便利商店│      │飯」，向蔡政安佯稱欲訂購14盒便當（總│
│    │如易科罰金，│          │        │      │計共966元），另需兌換現金2,000元零錢│
│    │以新臺幣壹仟│          │        │      │，要求蔡政安提供面額100元紙鈔20張云 │
│    │元折算壹日。│          │        │      │云，致蔡政安陷於錯誤，依指定將餐點及│
│    │            │          │        │      │現金2,000元送往新竹市○區○○路35號 │
│    │            │          │        │      │交與蔡俊彥收取走其中6盒便當（價值414│
│    │            │          │        │      │元）及現金後，復依指示將其餘餐點送至│
│    │            │          │        │      │「金剛電子遊藝場」請領款項，惟請領無│
│    │            │          │        │      │著，被告計詐得2,414元。             │
├──┼──────┼─────┼────┼───┼──────────────────┤
│ 2. │蔡俊彥犯詐欺│99年7月8日│新竹市北│廖哲建│撥打公用電話予廖哲建所經營位於新竹市│
│    │取財罪，處有│下午4時30 │區○○路│      │北區○○街82號之「高招餐飲店」，向廖│
│    │期徒刑月，│分許      │萊爾富便│      │哲建佯稱係「金剛電子遊藝場」負責人，│
│    │如易科罰金，│          │利商店  │      │欲訂購價值約1,000元之便當，另需兌換 │
│    │以新臺幣壹仟│          │        │      │現金1,500元零錢，要求廖哲建提供面額 │
│    │元折算壹日。│          │        │      │100元紙鈔云云，致廖哲建陷於錯誤，依 │
│    │            │          │        │      │指定將餐點及現金1,500元送往新竹市北 │
│    │            │          │        │      │區○○路○段173號交與蔡俊彥收取走其中│
│    │            │          │        │      │部分餐點（價值約410元）及現金，復依 │
│    │            │          │        │      │指示將其餘餐點送至「金剛電子遊藝場」│
│    │            │          │        │      │請領款項，惟請領無著，被告計詐得    │
│    │            │          │        │      │1,910元。                           │
├──┼──────┼─────┼────┼───┼──────────────────┤
│ 3. │蔡俊彥犯詐欺│99年7月17 │新竹市體│東陞│撥打公用電話予東陞所經營位於新竹市│
│    │取財罪，處有│日上午10時│育館門口│      │東區○○路273號之「大東北韭菜盒子」 │
│    │期徒刑月，│30分許    │        │      │，佯稱欲訂購26個韭菜盒子（總計共780 │
│    │如易科罰金，│          │        │      │元），另需兌換現金1,500元零錢，要求 │
│    │以新臺幣壹仟│          │        │      │東陞提供面額100元紙鈔云云，致東 │
│    │元折算壹日。│          │        │      │陞陷於錯誤，依指定將餐點及現金1,500 │
│    │            │          │        │      │元送往新竹市○區○○街某處交與蔡俊彥│
│    │            │          │        │      │收取其中10個韭菜盒子（價值300元）及 │
│    │            │          │        │      │現金後，復依指示將其餘餐點送至位於新│
│    │            │          │        │      │竹市○○路與食品路口之「史努比電子遊│
│    │            │          │        │      │藝場」請領款項，惟請領無著，被告計詐│
│    │            │          │        │      │得1,800元。                         │
├──┼──────┼─────┼────┼───┼──────────────────┤
│ 4. │蔡俊彥犯詐欺│99年8月11 │新竹市香│蔡皓倫│撥打公用電話予蔡皓倫任職位於新竹市香│
│    │取財罪，處有│日下午1時 │山區大庄│      │山區○○路59號之「香味王快餐店」，佯│
│    │期徒刑月，│許        │路便利商│      │稱欲訂購15盒便當（總計共1,050元）， │
│    │如易科罰金，│          │店      │      │另需兌換現金1,500元零錢，要求蔡皓倫 │
│    │以新臺幣壹仟│          │        │      │提供面額100元紙鈔云云，致蔡皓倫陷於 │
│    │元折算壹日。│          │        │      │錯誤，依指定先將餐點及現金1,500元送 │
│    │            │          │        │      │往新竹市香山區○○○路7號交與蔡俊彥 │
│    │            │          │        │      │收取其中5盒便當（價值350元）及現金後│
│    │            │          │        │      │，復依指示將其餘餐點送至位於新竹市中│
│    │            │          │        │      │華路4段之「長榮傢俱」請領款項，惟請 │
│    │            │          │        │      │領無著，被告計詐得1,850元。         │
├──┼──────┼─────┼────┼───┼──────────────────┤
│ 5. │蔡俊彥犯詐欺│100年6月12│新竹市北│朱世安│撥打公用電話予朱世安任職位於新竹市北│
│    │取財罪，處有│日晚間8時 │區○○路│      │區○○路348號之「八方雲集鍋貼水餃專 │
│    │期徒刑貳月，│許        │漁市場停│      │賣店」，佯稱欲訂購10盒鍋貼及10份酸辣│
│    │如易科罰金，│          │車場對面│      │湯（總計共750元），另需兌換現金2,000│
│    │以新臺幣壹仟│          │統一超級│      │元零錢，要求朱世安提供面額100元紙鈔 │
│    │元折算壹日。│          │商店    │      │云云，致朱世安陷於錯誤，依指定先將餐│
│    │            │          │        │      │點及現金2,000元送往新竹市○區○○路 │
│    │            │          │        │      │漁市場停車場對面統一超級商店巷口旁交│
│    │            │          │        │      │與蔡俊彥收取其中4份鍋貼、酸辣湯（價 │
│    │            │          │        │      │值300元）及現金後，復依指示將其餘餐 │
│    │            │          │        │      │點送至「金馬獎電子遊藝場」請領款項，│
│    │            │          │        │      │惟請領無著，被告計詐得2,300元。     │
├──┼──────┼─────┼────┼───┼──────────────────┤
│ 6. │蔡俊彥犯詐欺│100年6月22│新竹市西│張建柱│撥打公用電話予張建柱所經營位於新竹市│
│    │取財罪，處有│日下午5時 │大路與民│      │西大路543號之「超吉飯桶」，佯稱欲訂 │
│    │期徒刑月，│許        │富街口便│      │購13盒便當（總計共975元），另需兌換 │
│    │如易科罰金，│          │利商店  │      │現金1,500元零錢，要求張建柱提供面額 │
│    │以新臺幣壹仟│          │        │      │100元紙鈔15張云云，致張建柱陷於錯誤 │
│    │元折算壹日。│          │        │      │，依指定先將餐點及現金1,500元送往新 │
│    │            │          │        │      │竹市○區○○街101號1樓交與蔡俊彥收取│
│    │            │          │        │      │其中5盒便當（價值375元）及現金後，復│
│    │            │          │        │      │依指示將其餘餐點送至位於新竹市○○路│
│    │            │          │        │      │之「獅子王電子遊戲場」請領款項，惟請│
│    │            │          │        │      │領無著，被告計詐得1,875元。         │
├──┼──────┼─────┼────┼───┼──────────────────┤
│ 7. │蔡俊彥犯詐欺│100年7月初│新竹市北│廖淑真│撥打公用電話予廖淑真所經營位於新竹市│
│    │取財罪，處有│某日晚間8 │區○○街│      │中正路250號之「中正羊肉」，佯稱欲訂 │
│    │期徒刑貳月，│時許      │便利商店│      │購價值約1,050元之餐點，另需兌換現金 │
│    │如易科罰金，│          │        │      │1,000元零錢，要求廖淑真提供面額100  │
│    │以新臺幣壹仟│          │        │      │元紙鈔云云，致廖淑真陷於錯誤，依指定│
│    │元折算壹日。│          │        │      │先將餐點及現金1,000元送往新竹市北區 │
│    │            │          │        │      │民富街與城北街口某處交與蔡俊彥收取其│
│    │            │          │        │      │中4個羊肉燴飯（價值280元）及現金後，│
│    │            │          │        │      │復依指示將其餘餐點送至位於新竹市中山│
│    │            │          │        │      │路之「獅子王電子遊戲場」請領款項，惟│
│    │            │          │        │      │請領無著，被告計詐得1,280元。       │
├──┼──────┼─────┼────┼───┼──────────────────┤
│ 8. │蔡俊彥犯詐欺│100年7月15│新竹市北│葉紀良│撥打公用電話予葉紀良所經營位於新竹市│
│    │取財罪，處有│日下午2時5│區○○街│      │北區○○街142號之「雙喜鐵板燒」，佯 │
│    │期徒刑月，│分許      │巷內土地│      │稱欲訂購11個便當（總計共560元），另 │
│    │如易科罰金，│          │公廟旁集│      │需兌換現金1,500元零錢，要求葉紀良提 │
│    │以新臺幣壹仟│          │會所    │      │供面額100元紙鈔云云，致葉紀良陷於錯 │
│    │元折算壹日。│          │        │      │誤，依指定先將餐點及現金1,500元送往 │
│    │            │          │        │      │新竹市○○街91號交與蔡俊彥收取其中4 │
│    │            │          │        │      │盒便當（價值320元）及現金後，復依指 │
│    │            │          │        │      │示將其餘餐點送至位於新竹市○○路○段3│
│    │            │          │        │      │號之「金剛電子遊藝場」請領款項，惟請│
│    │            │          │        │      │領無著，被告計詐得1,820元。         │
├──┼──────┼─────┼────┼───┼──────────────────┤
│ 9. │蔡俊彥犯詐欺│100年7月中│新竹市北│林勁良│撥打公用電話予林勁良所經營位於新竹市│
│    │取財罪，處有│某日下午3 │區○○路│      │北區○○路639號之「留香亭包子饅頭專 │
│    │期徒刑貳月，│時許      │便利商店│      │賣店」，佯稱欲訂購價值約700元之包子 │
│    │如易科罰金，│          │        │      │，另需兌換現金1,500元零錢，要求林勁 │
│    │以新臺幣壹仟│          │        │      │良提供面額100元紙鈔云云，致林勁良陷 │
│    │元折算壹日。│          │        │      │於錯誤，依指定先將餐點及現金1,500元 │
│    │            │          │        │      │送往新竹市○區○○街66號交與蔡俊彥收│
│    │            │          │        │      │取價值約300元之包子及現金後，復依指 │
│    │            │          │        │      │示將其餘餐點送至「獅子王遊樂場」請領│
│    │            │          │        │      │款項，惟請領無著，被告計詐得1,800 元│
│    │            │          │        │      │。                                  │
├──┼──────┼─────┼────┼───┼──────────────────┤
│ 10.│蔡俊彥犯詐欺│100年7月底│新竹市北│黃宥禎│撥打公用電話予黃宥禎任職位於新竹市北│
│    │取財罪，處有│某日下午1 │區○○路│      │區○○路356號之「竹野燒肉飯」，佯稱 │
│    │期徒刑貳月，│時許      │2段156號│      │欲訂購6盒便當（總計共390元），另需兌│
│    │如易科罰金，│          │便利商店│      │換現金1,000元零錢，要求黃宥禎提供面 │
│    │以新臺幣壹仟│          │        │      │額100元紙鈔云云，致黃宥禎陷於錯誤， │
│    │元折算壹日。│          │        │      │依指示先將餐點及現金1,500元送往新竹 │
│    │            │          │        │      │市○區○○路2段156號交與蔡俊彥收取其│
│    │            │          │        │      │中4盒便當（價值260元）及現金後，復依│
│    │            │          │        │      │指示將其餘餐點送至位於新竹市○○路之│
│    │            │          │        │      │「風城電子遊藝場」請領款項，惟請領無│
│    │            │          │        │      │著，被告計詐得1,760元。             │
├──┼──────┼─────┼────┼───┼──────────────────┤
│ 11.│蔡俊彥犯詐欺│100年7月27│新竹市建│張主怡│撥打公用電話予張主怡所經營位於之「陳│
│    │取財罪，處有│日下午1時 │功一路56│      │記港式燒臘店」，向張主怡佯稱係「史努│
│    │期徒刑月，│許        │號      │      │比電子遊藝場」員工，欲訂購10盒便當（│
│    │如易科罰金，│          │        │      │總計共800元），另需兌換1,000元零錢，│
│    │以新臺幣壹仟│          │        │      │要求張主怡提供面額100元紙鈔10張云云 │
│    │元折算壹日。│          │        │      │，致張主怡陷於錯誤，依指示將餐點及現│
│    │            │          │        │      │金1,000元送往新竹市○○○路39號交與 │
│    │            │          │        │      │蔡俊彥收取其中4盒便當（價值320元）及│
│    │            │          │        │      │現金，復依指示將其餘餐點送至位於新竹│
│    │            │          │        │      │市○區○○路2段850號1樓之「史努比電 │
│    │            │          │        │      │子遊藝場」請領款項，惟請領無著，被告│
│    │            │          │        │      │計詐得1,320元。                     │
└──┴──────┴─────┴────┴───┴──────────────────┘